【裁判字號】    89,易,2088
【裁判日期】    890713
【裁判案由】    違反公司法
【裁判全文】
臺灣高雄地方法院刑事判決                        八十九年度易字第二八八號
    公  訴  人  臺灣高雄地方法院檢察署檢察官
    被      告  甲○○
右列被告等因違反公司法案件，經檢察官聲請以簡易判決處刑（八十九年度偵字第二
二二八號），因本院高雄簡易庭認不宜逕以簡易判決處刑，移由通常程序審理，本院
判決如左：
    主  文
甲○○無罪。
    事  實
一、公訴意旨略以：被告甲○○係設於高雄市○○街九十一號巨多貿易有限公司之負
    責人，明知該公司登記所營事業僅為「國際貿易業」業務，竟自民國八十七年二
    月間起，擅自經營進口水果業務等登記範圍以外之業務。
二、按犯罪事實應依證據認定之，無證據不得推定其犯罪事實；不能證明被告犯罪者
    ，應諭知無罪之判決，刑事訴訟法第一百五十四條、第三百零一條第一項定有明
    文。認定不利於被告之事實，須依積極證據，苟積極證據不足為不利於被告事實
    之認定時，即應為有利於被告之認定，更不必有何有利之證據，最高法院三十年
    上字第八一六號著有判例可資參照。次按公司法第十五條第三項之公司負責人經
    營登記範圍以外之業務罪，須以公司負責人確有經營登記範圍以外之業務行為為
    構成要件，故如行為人並無此行為即與本罪之構成要件不符而不成立犯罪。
三、訊據被告堅決否認犯行，辯稱：其患有怕金森氏症已有四年了，公司一切業務都
    是我大女兒吳琛媺在管理，係其女所為等語。經查，被告於偵查中雖坦承其係公
    司負責人，惟已辯明公司之業務均係其女兒吳琛媺在經營等語，故其於偵查中並
    非如起訴書所載之坦承犯行，核先予敘明。次查，吳琛媺亦於偵查中及本院審理
    中多次證稱負責人雖是其父（即被告），但因其父年紀已大，故公司均由其在經
    營等語；吳琛媺之證述，再佐以被告確自八十四年間即患有怕金森氏症，而有身
    體僵硬、顫抖、動作遲緩、行動不便、四肢僵硬等病情，有高雄醫學院附設中和
    紀念醫院及長康紀念醫院高雄醫學中心之診斷證明書各一份在卷可稽；及發覺本
    案之法務部調查局洗錢防制中心亦於該局移送高雄市政府建設局之（八九）錢字
    第八九一三六五二一號函中敘及巨多貿易有限公司之多筆異常金錢流向均係吳琛
    媺持其妹吳淑媺之帳戶所為等情，被告上開所辯，應足採信，其確無實際經營該
    公司之行為，此外，本院又查無其他積極證據足認被告確有公訴人所指之犯行，
    依前揭法條規定及判例意旨，自應諭知被告無罪。
四、至於吳琛媺是否涉有本件或其他犯行，非本院所得審判，應由公訴人另行偵辦，
    並予敘明。
五、據上論斷，應依刑事訴訟法第三百零一條第一項，判決如主文。
中      華      民      國    八十九    年      七      月     十三     日
                                  臺灣高雄地方法院刑事第一庭
                                      法  官  郭文通
右判決正本證明與原本無異。
對於本判決如有不服應於收受送達後十日內向本院提出上訴書狀上訴於台灣高等法院
高雄分院並按他造當事人之人數附具繕本。
                                      書記官  黃國忠
中      華      民      國    八十九    年      七      月     十三     日


司法院資訊處製作；財團法人民間司法改革基金會備份。
